臺灣新竹地方法院刑事判決
110年度訴字第331號
公  訴  人  臺灣新竹地方檢察署檢察官
被      告  盧冠宇


上列被告因傷害案件，經檢察官提起公訴（109年度偵字第11135
號），本院判決如下：
    主    文
盧冠宇犯傷害罪，累犯，處有期徒刑參月，如易科罰金，以新臺
幣壹仟元折算壹日。
    犯罪事實
一、盧冠宇於民國109年7月23日21時許，駕駛車牌號碼000-0000
    號汽車，停放在吳素環址設新竹縣○○鄉○○村○○路0段000巷00
    弄00號住處前巷道，因停車問題與吳素環發生爭吵，盧冠宇
    竟基於傷害之犯意，徒手毆打吳素環之頭頸部1次，致吳素
    環受有頭部鈍傷、頸部挫傷等傷害。
二、案經吳素環訴由新竹縣政府警察局新湖分局報告臺灣新竹地
    方檢察署檢察官偵查後起訴。
    理    由
壹、程序方面
    本判決所引用被告盧冠宇以外之人於審判外之陳述，被告於
    本院準備程序時表示沒有意見，而檢察官與被告均未於言詞
    辯論終結前聲明異議（見訴卷第74至75、95至118頁）。本
    院審酌上開證據資料作成時之情況，尚無違法不當及證明力
    明顯過低之瑕疵，亦認為以之作為證據應屬適當，依刑事訴
    訟法第159條之5第2項規定，均有證據能力。至於本院以下
    所引用非供述證據部分，並無證據證明係公務員違背法定程
    序所取得，是依刑事訴訟法第158 條之4 規定反面解釋，即
    具證據能力。
貳、實體方面
一、訊據被告固坦承於上開時、地與告訴人吳素環因停車問題發
    生爭執，並有出手推告訴人等情，惟矢口否認有何傷害犯行
    ，並辯稱：我停車位置沒有擋到告訴人住處的出入口，我身
    體狀況不佳，也沒有力氣把告訴人打到受傷等語。經查：
　㈠證人吳素環於警詢時證稱：我案發時間回家發現被告的車停
    在我家門口，擋住我進出家門，我就去詢問附近鄰居，請車
    主移車，被告走出來看到我就罵我國罵，我回他：我媽不在
    了，請你回去找你媽。被告就立即徒手毆打我頭頸部。我於
    本案之前已經兩次跟被告反應過其停車位置阻礙通行，前面
    兩次都沒有發生被告傷害我的不法行為，但本案這次被告出
    手打傷我，造成我臉部及脖子紅腫疼痛等語（見偵卷第5至6
    頁）。於本院審理時證稱：我案發日從外面返家時，看見被
    告停車在我家門口，我請他移車，被告出來就兇我：這是妳
    的路嗎？我回應：是我的路沒有錯，大家都可以走沒有錯，
    但你不能停在我家門口。被告就用三字經罵我媽媽，我回他
    ：我媽媽不在，回去找你媽媽。被告就用他的右手打我左邊
    頭頸部一巴掌，造成我左側臉受傷。我報警當時本來請警察
    載我去驗傷，但警察說沒有辦法，還有其他事情要辦，我又
    叫不到車，只好隔天早上才去看醫生等語（見訴卷第98至10
    4頁）。是證人吳素環所述就其於案發時與被告間之對話具
    體內容，以及被告聽聞其回應後，如何徒手傷害及位置等節
    ，前後所述一致，應係本於記憶所為真實陳述。再參以證人
    吳素環於109年7月24日（即案發日翌日）前往仁慈醫院急診
    ，經醫師診斷受有頭部其他部位鈍傷之初期照護、頸部挫傷
    之初期照護等傷害結果，有診斷證明書1紙為證（見偵卷第1
    0頁），核其受傷位置與證人吳素環指訴內容相符，且案發
    日與診斷日僅間隔1日，足見證人吳素環證稱因遭被告毆打
    而受有前揭傷害結果，具相當可信度。
　㈡證人萬文章於偵查中及本院審理時證稱：我是告訴人住處斜
    對面的鄰居，當時在樓上聽到他們在吵架的聲音，沒有看到
    他們發生推擠，沒有看到吳素環受傷，我也沒有問吳素環有
    沒有受傷等語（見偵卷第74頁、訴卷第104至111頁）。而證
    人萬文章固未親自見聞被告傷害告訴人，亦無察覺告訴人受
    傷等情，惟並無事證足認證人萬文章具有醫療檢傷專業，難
    徒以此部分證詞推翻告訴人前往醫療院所經專業醫師的診斷
    結果。又由證人萬文章身處斜對面樓上室內亦可聽聞被告與
    告訴人間爭吵聲響一情以觀，其等於案發時已有相當對立之
    衝突，佐以被告於本院審理時坦認於案發時有辱罵吳素環國
    罵，並有用右手推吳素環的身體等語（見訴卷第115頁），
    足徵被告於案發時確有主動與告訴人發生非善意的肢體接觸
    ，證人吳素環證稱因遭被告出手毆打而受有前揭傷害結果等
    節，並無悖於常情，堪信屬實。
　㈢被告固以前詞置辯，並提出案發現場拍攝照片10張為憑（見
    偵卷第44至48頁）。惟查，被告於本院準備程序時供稱該等
    現場照片並非案發日拍攝等語（見訴卷第75頁），自難還原
    案發日現場具體狀況，又本案待證事實是被告有沒有徒手傷
    害告訴人，並非查明被告的車子停放位置有沒有擋到告訴人
    住處門口，被告執此答辯，難阻卻其行為之不法或罪責性。
    次查，證人吳素環身高約150公分，被告身高約160公分，行
    動稍不方便，但可自行駕駛車輛往返等情，業據證人吳素環
    證述、被告供述明確，並經本院當庭丈量被告身高無誤（見
    訴卷第103、95、116頁），足認被告相較於告訴人仍具有身
    材優勢，且尚可正常施力操作方向盤以駕車往返，並無其他
    證據證明被告右手已達喪失揮打或出力的程度，是被告此部
    分辯詞，難認可信。　
　㈣被告聲請傳喚證人余成展、潘蘭英，待證事實陳明為告訴人
    出言辱罵等語（見訴卷第59、75頁），然本案待證事實為被
    告有無傷害告訴人，是被告所陳此部分聲請調查證據，並無
    必要。
　㈤從而，本案事證明確，被告之傷害犯行，堪以認定，應依法
    論科。　
二、論罪科刑：  
　㈠核被告所為，係犯刑法第277條第1項之傷害罪。
　㈡被告於97年間，因施用毒品案件，經①臺灣桃園地方法院以97
    年度審訴字第2255號判決分別判處有期徒刑1年8月、5月確
    定；②本院以97年度訴字第944號判決分別判處有期徒刑1年3
    月、11月，應執行有期徒刑1年11月確定。上開①②案件經本
    院以98年度聲字第1245號裁定定應執行有期徒刑3年7月確定
    ，於108年11月1日縮短刑期執行完畢出監等情，有臺灣高等
    法院被告前案紀錄表1份在卷可參，足認被告於5年以內故意
    再犯本案有期徒刑以上之罪，為累犯，惟觀諸前案與本案所
    犯罪名相較，犯罪手段、侵害法益及罪質均有不同，本院審
    酌上情，並參照司法院釋字第775號解釋意旨，認不依刑法
    第47條第1項規定，加重其刑。　
　㈢爰以行為人責任為基礎，審酌被告與告訴人因停車問題發生
    爭執，被告竟不思合法方式解決，選擇當街以暴力方式教訓
    他人，造成告訴人頭頸部位置受傷，法治觀念有所偏差，且
    自始否認犯罪之態度，未見檢討己非之意，迄今未獲得告訴
    人之諒解，所為實有不該，兼衡被告於本院審理時自認案發
    時停車位置沒有擋到告訴人住處門口出入，告訴人拍打其車
    等情；國中肄業之智識程度，已婚，育有1名已成年子女，
    仰賴收房租生活，平均月入新臺幣2至3萬元之家庭經濟狀況
    等一切情狀，量處如主文所示之刑，並諭知易科罰金之折算
    標準。　
據上論斷，應依刑事訴訟法第299條第1項前段，判決如主文。
本案經檢察官馮品捷提起公訴，檢察官高上茹、陳亭宇到庭執行
職務。
中　　華　　民　　國　　111 　年　　1 　　月　　13　　日
                  刑事第一庭  審判長法  官  楊麗文  
　　　　　　　　　
                                    法  官  楊惠芬 
　　　　　　　　　　　　　　　　　　 
                                    法  官  王凱平
以上正本證明與原本無異。
如不服本判決應於收受送達後20日內向本院提出上訴書狀，並應
敘述具體理由；其未敘述上訴理由者，應於上訴期間屆滿後20日
內向本院補提理由書（均須按他造當事人之人數附繕本）「切勿
逕送上級法院」。告訴人或被害人如對於本判決不服者，應具備
理由請求檢察官上訴，其上訴期間之計算係以檢察官收受判決正
本之日期為準。
中　　華　　民　　國　　111 　年　　1 　　月　　13　　日
                                    書記官  鍾佩芳
附錄本案論罪科刑法條：
刑法第277條第1項
傷害人之身體或健康者，處5 年以下有期徒刑、拘役或50萬元以
下罰金。